臺灣高雄地方法院民事判決　　　　　　110年度鳳簡字第426號
原　　　告　吳貞儀　
訴訟代理人　汪廷諭律師
被　　　告　洪珠雅　
上列當事人間請求損害賠償事件，原告提起刑事附帶民事訴訟（
109 年度審交附民字第234 號），經刑事庭裁定移送前來，本院
於民國110 年10月26日言詞辯論終結，判決如下：
    主      文
一、被告應給付原告新臺幣（下同）34萬7,843 元，及自民國（
    下同）110 年4 月28日起至清償日止，按週年利率5 ％計算
    之利息
二、原告其餘之訴駁回。
三、訴訟費用1,000元由被告負擔。
四、本判決第一項得假執行。
    事實及理由
一、原告主張：被告於109 年6 月17日11時26分許，駕駛車牌號
    碼00 0-0000 號自小客車，沿高雄市鳳山區鳳頂路由南往北
    方向行駛，行經鳳頂路與維武路交岔路口右轉維武路行駛時
    ，本應注意汽車行駛至交岔路口，轉彎車應讓直行車先行，
    竟疏未注意禮讓同向車道之直行車先行即貿然右轉行駛，適
    原告騎乘車牌號碼000-0000號普通重型機車（下稱系爭機車
    ）沿鳳頂路由南往北方向亦直行至上開路口，2 車發生碰撞
    ，致原告人車倒地，因而受有左側鎖骨骨折、左側第三四五
    肋骨骨折等傷害（下稱系爭傷害）。原告因系爭傷害致有支
    出醫療費用1 萬9,496 元、醫療用品費用2,114 元，另有看
    護費用12萬元及工作薪資12萬零608 元、系爭機車維修費用
    1 萬5,000 元等損失，並請求被告給付精神慰撫金60萬元，
    為此，爰依民法侵權行為規定提起本件訴訟等語。並聲明：
    被告應給付原告87萬7,218 元，及自刑事附帶民事起訴狀送
    達被告翌日起至清償日止，按週年利率5％計算之利息。
二、被告則以：對本件交通事故發生之事實經過不爭執，被告自
    刑事程序即一直希望能與原告和解，惟雙方和解金額差距過
    大，致無法達成和解，被告願意以20萬元之金額與原告和解
    等語。並聲明：原告之訴駁回。
三、本院得心證之理由：
㈠、按故意或過失，不法侵害他人之權利者，負損害賠償責任。
    汽車、機車或其他非依軌道行駛之動力車輛，在使用中加損
    害於他人者，駕駛人應賠償因此所生之損害。不法侵害他人
    之身體或健康者，對於被害人因此喪失或減少勞動能力或增
    加生活上之需要時，應負損害賠償責任。不法侵害他人之身
    體、健康、名譽、自由、信用、隱私、貞操，或不法侵害其
    他人格法益而情節重大者，被害人雖非財產上之損害，亦得
    請求賠償相當之金額。民法第184 條第1 項前段、第191 條
    之2 前段、第193 條第1 項、第195 條第1 項前段，分別定
    有明文。
㈡、原告主張因本件交通事故而受有系爭傷害之事實，業據原告
    提出長庚醫院醫療費用單據、醫療用品發票等件為證（審交
    附民卷第21至31頁），被告對此並不爭執，並有本件交通事
    故資料卷附卷可稽（本院卷第39至75頁），且被告因本件交
    通事故犯過失傷害罪部分，業經本院刑事判決處有期徒刑2
    月，如易科罰金，以1,000 元折算1 日，有本院109 年度交
    簡字第1050號刑事簡易判決書在卷可稽（本院卷第13至15頁
    ），故原告主張之事實，堪以認定。是依上開規定，被告自
    應就其上開過失侵權行為對原告之損害負賠償之責。
㈢、原告得請求之損害賠償金額如下：
  1.醫療費用及醫療用品部分：
    原告因系爭傷害致有醫療費用1 萬9,496 元及醫療用品2,11
    4 元之支出，業據原告提出長庚醫院醫療費用單據、醫療用
    品發票等件為證已如前述，且為被告所不爭執，故原告請求
    被告給付上開醫療費用及醫療用品費用支出，為有理由。
  2.看護費用部分：
    原告主張因系爭傷害，須專人照顧2 個月，有原告提出之長
    庚醫院110 年4 月20日之診斷證明書在卷可稽（本院卷第10
    3 頁），又原告主張每日2,000 元計算看護費用，未逾市場
    看護行情，應屬合理，故原告請求2 個月之看護費用共12萬
    元（計算式：30×2 ×2,000 ＝120,000 ），為有理由。
  3.薪資損失部分
    原告因系爭傷害而須休養2 個月，故有2 個月之薪資收入損
    失共12萬零608 元，為被告所不爭執，故被告應賠償原告薪
    資損失12萬零608 元。
  4.系爭機車維修費用
    原告維修系爭機車之維修費用均為零件費用，金額為1 萬5,
    000 元，惟系爭機車為107 年1 月出廠，迄本件車禍發生時
    即109 年6 月OO日，已使用2 年6 月，則零件扣除折舊後之
    修復費用估定為5,625 元【計算方式：1.殘價＝取得成本÷
     (耐用年數＋1)即15,000÷( 3+1)≒3,750 （小數點以下四
    捨五入）；2.折舊額＝( 取得成本－殘價) ×1/（耐用年數
    ）×（使用年數）即( 15,000－3,750)×1/3 ×（2+6/12）
    ≒9,375 （小數點以下四捨五入）；3.扣除折舊後價值＝（
    新品取得成本－折舊額）即15,000－9,375 ＝5,625 】，故
    原告得請求被告給付維修費用5,625 元，逾此金額範圍，即
    無所據。
  5.精神慰撫金部分
    按慰撫金之賠償，其核給之標準固與財產上損害之計算不同
    ，然非不可斟酌雙方身分資力與加害程度，核定相當之數額
    。惟所謂相當，除斟酌雙方身份資力外，尤應兼顧加害程度
    與其身體、健康影響是否重大以為斷（最高法院51年台上字
    第223 號判決、89年度台上字第1952號判決可資參照）。本
    件原告受有系爭傷害，有前開醫療相關單據附卷足稽，並已
    認定如前述，足見原告主張因被告本件侵權行為身心受創受
    有精神上痛苦，應堪採信，原告據此請求相當之慰撫金，尚
    屬有據。審酌原告為碩士畢業，擔任公職，月收入約6 萬餘
    元，名下財產有540 萬餘元；被告為國中畢業，已退休，喪
    偶，現領取勞工退休金度日，名下有財產約155 萬元，暨原
    告所受之精神上痛苦、對於生活秩序之影響程度，及被告行
    為之手段、態樣，以及兩造之身分、地位、教育程度、家庭
    經濟狀況等一切情狀，認原告請求被告給付60萬元之精神慰
    撫金，尚嫌過高，認應以被告賠償8 萬元精神慰撫金，較為
    適當。
  4.依前所述，被告應賠償原告34萬7,843 元（計算式：19,496
    ＋2,114 ＋120,000 ＋120,608 ＋5,625 ＋80,000＝
    347,843 ）。
㈣、按遲延之債務，以支付金錢為標的者，債權人得請求依法定
    利率計算之遲延利息；應付利息之債務，其利率未經約定，
    亦無法律可據者，週年利率為5 ％；給付無確定期限者，債
    務人於債權人得請求給付時，經其催告而未為給付，自受催
    告時起，負遲延責任。其經債權人起訴而送達訴狀，與催告
    有同一之效力，民法第233 條第1 項前段、第203 條、第22
    9 條第2 項亦分別定有明文。查原告刑事附帶民事起訴狀繕
    本於110 年4 月27日送達予被告（審交附民卷第87頁），準
    此，原告請求給付自刑事附帶民事起訴狀繕本送達翌日即11
    0 年4 月28日起至清償日止，按週年利率5 ％計算之利息，
    於法並無不合，應予准許。
四、綜上所述，原告基於侵權行為法律關係，請求被告給付34萬
    7,843 元，及自110 年4 月28日起至清償日止，按週年利率
    5 ％計算之利息，即屬正當，應予准許，逾此範圍之請求，
    為無理由，應予駁回。
五、原告勝訴部分係就民事訴訟法第427 條訴訟適用簡易程序所
    為被告敗訴之判決，依同法第389 條第1 項第3 款規定，應
    依職權宣告假執行。
六、本件事證已臻明確，兩造其餘攻擊防禦方法及所提證據，經
    本院審酌後，認於判決結果均不生影響，爰不一一予以論駁
    贅述。
七、訴訟費用負擔依據：民事訴訟法第79條。本件原告請求系爭
    機車維修費用部分之訴訟費用額，確定如主文第三項所示。
    至原告其餘所請求之給付，係刑事附帶民事訴訟經刑事庭裁
    定移送本庭，依法免納裁判費，附此敘明。
中    華    民    國   110    年    10    月    29    日
                  鳳山簡易庭  法     官   林育丞
以上正本係照原本作成。
如不服本判決，應於送達後20日內，向本院提出上訴狀並表明上
訴理由，如於本判決宣示後送達前提起上訴者，應於判決送達後
20日內補提上訴理由書（須附繕本）。
中    華    民    國   110    年    10    月    29    日
                              書  記  官  陳秋燕